臺灣臺中地方法院民事裁定
111年度小上字第124號
上  訴  人  盧世興  
被上訴人    楊宜偉  
上列當事人間給付租金等事件，上訴人對於中華民國111年5月10
日本院臺中簡易庭110年度中小字第4861號第一審判決提起上訴
，並為訴之追加，本院裁定如下：
    主    文
上訴及追加之訴均駁回。
第二審訴訟費用新臺幣1,500元由上訴人負擔。
    理    由
一、按上訴之聲明，不得變更或擴張之，民事訴訟法第473條第1
    項前段定有明文，且於小額事件之上訴程序亦準用之，民事
    訴訟法第436條之32第2項規定甚明。查上訴人上訴之聲明第
    2項請求被上訴人應再給付上訴人新臺幣(下同) 9萬4,367元
    本息。惟上訴人於原審聲明請求被上訴人給付9萬9,998元本
    息，經原審判決被上訴人應給付上訴人2萬2,569元本息，扣
    除上訴人勝訴部分，上訴人上訴利益為7萬7429元，而上訴
    人上訴聲明請求被上訴人再給付9萬4,367元，於逾7萬7,429
    元本息部分，已屬於訴之擴張，是依前開條文之規定，上訴
    人此部分追加之訴為不合法，應以裁定駁回之。
二、次按關於請求給付金錢或其他代替物或有價證券之訴訟，其
    標的金額或價額在新臺幣10萬元以下者，適用本章所定之小
    額程序。對於小額程序之第一審裁判之上訴或抗告，非以其
    違背法令為理由，不得為之。上訴狀內應記載上訴理由，表
    明下列各款事項：一、原判決所違背之法令及其具體內容。
    二、依訴訟資料可認為原判決有違背法令之具體事實，民事
    訴訟法第436之8條、第436條之24第2項、第436條之25定有
    明文。次按以判決有不適用法規或適用不當為上訴理由時，
    其上訴狀應有具體之指摘，並揭示該法規之條項或內容，若
    係成文法以外之法則，應揭示該法則之旨趣，倘為司法院解
    釋或最高法院之判例，則應揭示該判解之字號或其內容，如
    依民事訴訟法第469條所列第1款至第5款理由提起上訴時，
    其上訴狀應揭示合於該條款之事實，上訴狀如未依此項方法
    表明者，即難認已對原判決之違背法令有具體之揭示，其上
    訴自難認為合法（最高法院71年度台上字第314號裁定意旨
    參照）。又按判決不適用法規或適用不當者，為違背法令。
    有下列各款情形之一者，其判決當然為違背法令：一、判決
    法院之組織不合法。二、依法律或裁判應迴避之法官參與裁
    判。三、法院於審判權之有無辨別不當或違背專屬管轄之規
    定。但當事人未於事實審爭執，或法律別有規定者，不在此
    限。四、當事人於訴訟未經合法代理。五、違背言詞辯論公
    開之規定，亦為民事訴訟法第468條、第469條第1至5款所明
    定，依同法第436條之32第2項規定於小額程序準用之。復按
    當事人於第二審程序不得提出新攻擊或防禦方法。但因原法
    院違背法令致未能提出者，不在此限，民事訴訟法第436條
    之28亦有明定。再按上訴不合法者，第二審法院應以裁定駁
    回之，民事訴訟法第444 條第1 項前段亦有明文，且於小額
    事件之上訴程序亦準用之，此參照民事訴訟法第436 條之32
    第2 項之規定自明。
二、上訴意旨略以：原審有漏判及誤審等違誤，就原審認定押租
    金抵扣租金之部分，被上訴人自民國110年5月20日至同年7
    月20日連續3個月未依約於每月20日前繳納租金，依兩造簽
    訂之房屋租賃契約書第7條第2項第2款、第9條第2項約定，
    上訴人即出租人有權利終止租約及沒收全額押金，故上訴人
    沒收被上訴人押金共新臺幣（下同）48,000元有理由，原審
    就此部分之認定為誤審；原審判決認被上訴人違約搬離不符
    退租，上訴人不能請求一個月等候期16,000元亦為誤審，蓋
    被上訴人雖自認已退租卻未依約交回鑰匙乃不合法退租，上
    訴人請求加收一個月等同租金16,000元為有理由；又被上訴
    人係於110年6月28日通知退租，然依本契約第10條第3項約
    定應於2個月前通知出租人並應另付1個月以上之租金，則自
    110年6月28日起算2個月之終止日為同年8月27日，比被上訴
    人3個月未付房租之終止日為110年8月19日相差8天，被上訴
    人應補租金差額4,267元（計算式為：16,000元÷30×8＝4,267
    元）；且被上訴人違法退租後雜物並未依約回復原狀清理搬
    離，亦未完成點交清還所附家具設備，器具未修復補齊，經
    上訴人估價後清潔人員清掃費用9,000元，自應由被上訴人
    負責；另訴訟費用全額應由被上訴人負擔，故被上訴人應負
    擔訴訟費用差額774元；再者，上訴人多趟訴訟來回處理及
    手續費均因被上訴人不守約定而生，應賠償此部分損害7200
    元（含被上訴人不繳清電話費、電費、瓦斯費致日盛銀行帳
    戶違約上訴人需辦理重新開戶之手續費、多項設備破壞短缺
    之補充及修理之存證信函文書費用、各項文書手續費、車馬
    費，計算式：200元+5,000元+1,000元+1,000元＝7,200元）
    ；此外尚有多項設備損壞、短缺如洗衣機換修平衡支柱8,00
    0元、電視機修理900元、眾多燈泡短少不亮、水龍頭漏水、
    餐廳皮椅燒燙傷、木質地板刮傷脫漆均需修繕，而因被上訴
    人未依約繳回社區大門磁扣，上訴人需自付1,000元予協力
    廠商及文書作業處理費，種種回復原狀而花費之金錢及勞務
    損失和部分金額未計，上訴人請求被上訴人應付設備損壞短
    缺合計費用9,900元，綜上，上訴人請求被上訴人應給付總
    金額為94,367元等語。
四、經查，本件上訴人係對於小額訴訟程序之第一審判決提起上
    訴，惟依其上訴狀所載前揭上訴理由，僅係就其於原審業已
    主張及原審業已審理判斷之事實及證據內容再為爭執並為擴
    張請求，上訴人並未具體指摘原審判決所違反法令之條項或
    其內容，亦未表明有何應適用法規而不適用，或所適用之法
    規有如何之不當，或其採證有違背如何之證據法則、或依訴
    訟資料有何民事訴訟法第469條第1款至第5款規定之判決當
    然違背法令等情事，揆諸前揭說明，本件上訴為不合法，應
    予駁回。至上訴人所主張民法第100條、第153條、第154條
    及第161條等規定，係上訴人於上訴後始提出之新攻擊方法
    ，依民事訴訟法第436條之28之規定，本院自無從審酌。
五、依民事訴訟法第436條之32第1項準用同法第436條之19規定
    ，小額訴訟程序之第二審法院為訴訟費用之裁判時，應確定
    其訴訟費用額。本件訴訟費用額確定為1,500元，爰諭知如
    主文第2項所示。
六、據上論結，本件上訴及追加之訴為不合法，依民事訴訟法第
    436條之32第1項、第2項、第463條、第444條第1項前段、第
    436條之19第1項、第436條之27、第436條之28、第249條第1
    項第6款、第95條、第78條，裁定如主文。　　
中　　華　　民　　國　　111 　年　　12 　　月　　6  　日
                  民事第四庭　審判長法　官 吳國聖   
　　　　　　　　　                  法  官 蔡家瑜 
　　　　　　　　　                  法  官 侯驊殷　

正本係照原本作成。
不得抗告。　
中　　華　　民　　國　　111 　年　　12　　月　　7 　　日
                                   書記官 吳克雯